【裁判字號】    89,訴,1820
【裁判日期】    891012
【裁判案由】    違反藥事法
【裁判全文】
臺灣高雄地方法院刑事判決                        八十九年度訴字第一八二號
    公  訴  人  臺灣高雄地方法院檢察署檢察官
    被      告  乙○○
                甲○○
右列被告因違反藥事法等案件，經檢察官提起公訴（八十八年度偵字第二四六五一、
二四六五六號），本院判決如左：
    主  文
乙○○、甲○○共同輸入禁藥，均處有期徒刑拾月，均緩刑肆年。
扣案藍白色膠囊其上有「ＴＲＩＭ」膠囊貳包（毛重分別為伍‧陸公斤及貳仟伍佰公
克）、藍黃色膠囊壹包（毛重壹仟公克）、藍灰色膠囊壹包（毛重肆佰伍拾公克公克
）、淺綠色蓋及底膠囊壹包（毛重貳佰捌拾公克）等不知名禁藥均沒入銷燬。
  事  實
一、乙○○、甲○○於民國八十八年五月間至泰國同團旅遊之際，明知導遊江金裕（
    已由臺灣高雄地方法院檢察署另行起訴）所帶領一位泰國籍不詳姓名年籍之成年
    男子，至旅館分別請託二人所攜帶不知名藍白色其上有「ＴＲＩＭ」標記之膠囊
    、藍黃色膠囊、藍灰色膠囊等藥物均含有ＰＨＥＴＥＲＭＩＮＥ成份，及不知名
    淺綠色蓋及底膠囊之藥物，含有ＦＥＮＦＬＵＲＡＭＩＮＥ成份，均為安非他命
    類之藥品，係經行政院衛生署公告禁止使用之禁藥，未經允許不得輸入我國。竟
    基於輸入禁藥之共同犯意聯絡，於民國八十八年五月十六日下午九時許，由乙○
    ○將所攜帶之藍白色其上有「ＴＲＩＭ」膠囊一包（毛重五‧六公斤）置入行李
    箱中，以衣物掩藏，由甲○○將所攜帶藍白色膠囊其上有「ＴＲＩＭ」膠囊一包
    （毛重二千五百公克）、藍黃色膠囊一包（一千公克）、藍灰色膠囊一包（毛重
    四百五十公克）、淺綠色蓋及底膠囊之藥物一包（毛重二百八十公克）置入行李
    箱，以衣物掩藏之方式，自泰國入境而輸入。嗣經安檢人員當場查獲，並於乙○
    ○之行李內起獲上開藍白色其上有「ＴＲＩＭ」標記之不知名禁藥及其他不知名
    之藥物共計毛重十八‧九公斤，於甲○○之行李內起獲上開藍白色其上有「ＴＲ
    ＩＭ」標記、藍黃色、藍灰色、淺綠色蓋及底膠囊等不知名禁藥及其他不知名藥
    物共計十五‧九公斤。
二、案經財政部高雄關稅局移送臺灣高雄地方法院檢察署檢察官偵查起訴。
    理  由
一、訊據被告乙○○、甲○○坦認以行李箱藏夾上開禁藥輸入我國境內，惟均否認犯
    有違反藥事法之犯行，均辯稱：並不知所攜帶之藥物為禁藥云云。惟查：被告二
    人答允為導遊江金裕與另一不詳姓名年籍之泰國籍男子攜帶藥物輸入我國等情，
    業據被告甲○○於偵查中供述：伊在泰國玩時，領隊江金裕帶一個泰國朋友，該
    泰國籍男子說那是減肥藥，要伊幫他輸入國內，伊就答允等語；被告乙○○亦於
    偵查中供稱：該藥物是江金裕拜託伊帶進國內等語，有關因請託而攜帶禁藥物之
    過綦詳。又關於攜帶藥物進入我國境內後應如何處理，被告甲○○於警訊中原供
    稱：這些不知名藥物準備在隔天於伊家中交給姨表大姐及姑表大姐等語，後於偵
    查中改稱：約定進關後由江金裕收齊後再交給一名為「金惠雲」之不詳年籍泰國
    籍成年女子等語，被告甲○○前後供詞不符，且前詞猶意圖掩藏犯行，已屬可疑
    。被告乙○○則供述：伊只知進入國境後就有人來接等語，其輕率答允他人請託
    攜帶可疑藥物之情，亦有可疑。參以被告二人所攜帶藥物之重量及體積均甚有份
    量，被告甲○○攜帶不同種類之藥物達十四種，總重為十五‧九公斤；被告乙○
    ○攜帶之藥物有五種，總重更達十九‧五公斤，被告二人勢須空出甚大之行李空
    間以攜帶上開禁藥，與一般旅客順便替人攜物入境之情形有別，其應有計畫將上
    開藥物輸入我國，至為明灼，從而被告二人對於所攜帶之藥物均屬我國法令禁止
    輸入之物應有明確之認知，其有輸入禁藥之故意，應足認定。所辯不知所為係法
    令所禁止云云，純屬空言卸責之詞，不足採信。又被告二人所攜帶之禁藥，被告
    乙○○所攜帶之五種藥物中，其中外觀為藍白色，其上有「ＴＲＩＭ」字樣膠囊
    ，經鑑驗含有ＰＨＥＴＥＲＭＩＮＥ成份，被告甲○○所攜帶之十四種藥物中，
    其中藍白色膠囊，其上有「ＴＲＩＭ」字樣膠囊、黃藍色膠囊、藍灰色膠囊均經
    鑑驗後，認含有ＰＨＥＴＥＲＭＩＮＥ成份，另淺綠色膠囊經鑑驗後，認含有Ｆ
    ＥＮＦＬＵＲＡＭＩＮＥ之成份，均屬安非他命類之減肥藥物，業經行政院衛生
    署於六十九年十二月八日以衛署藥字第三○一一二四號公告為禁止使用之藥物，
    而為藥事法第二十二條第一款之禁藥，此有該署衛署藥字第八八○三六一九一、
    八八○三六○一五號函附卷可參，此外復有自被告乙○○所攜帶之行李中所扣得
    之藍白色其上有「ＴＲＩＭ」標記之膠囊一包（毛重五‧六公斤），被告甲○○
    所攜帶之行李中扣得之藍白色其上有「ＴＲＩＭ」標記之膠囊一包（毛重二千五
    百公克）、藍黃色膠囊一包（毛重一千公克）、藍灰色膠囊一包（毛重四百五十
    經公克）、淺綠色蓋及底膠囊之藥物一包（毛重二百八十公克）等禁藥，足資佐
    證，事證明確，被告二人犯行均堪認定。
二、按含有ＰＨＥＴＥＲＭＩＮＥ、ＦＥＮＦＬＵＲＡＭＩＮＥ成分之安非他命類藥
    物均業經行政院衛生署以六十九年十二月八日衛署藥字第三○一一二四號公告為
    禁止使用之藥物。又所謂輸入，僅需行為人由國外將偽藥或禁藥運輸進入我國領
    土者即足，並不以該藥物流通於國內市場為必要。被告攜該藥物輸入我國，核其
    所為，係犯藥事法第八十二條第一項之輸入禁藥罪。被告同受江金裕及泰國籍之
    男子的請託攜帶禁藥入境，相互間有犯意聯絡，行為分擔，應依共同正犯論處。
    爰審酌被告二人均智識程度不高，受他人蠱惑一時失慮致罹刑章，惟所攜帶之藥
    物嚴重戕害他人身心，對社會之侵害甚鉅，犯後空言否認犯行等一切情狀，量處
如主文所示之刑，以資懲儆。末查被告二人均未曾受有期徒刑以上刑之宣告，有
    臺灣高等法院被告全國前案紀錄表在卷足稽，經此次起訴審判後，當能知所警惕
    ，信無再犯之虞，本院認所宣告之刑以暫不執行為適當，均併宣告緩刑四年，以
    啟自新。所扣藍白色膠囊其上有「ＴＲＩＭ」膠囊二包（毛重分別為五‧六公斤
    及二千五百公克）、藍黃色膠囊一包（毛重一千公克）、藍灰色膠囊一包（毛重
    四百五十公克）、淺綠色蓋及底膠囊之藥物一包（毛重二百八十公克），爰依藥
    事法第七十九條第一項之規定沒入銷燬之。
據上論斷，應依刑事訴訟法第二百九十九條第一項前段，藥事法第八十二條第一項、
第七十九條第一項，刑法第二十八條、第十一條、第七十四條第一款，判決如主文。
中      華      民      國    八十九    年      十      月     十二     日
                                    臺灣高雄地方法院刑事第三庭
                                        法  官  古  振  暉
右正本證明與原本無異。
如不服本判決，應於判決送達後十日內，向本院提出上訴狀。
                                        書記官  馮  欽  鳳
中    華    民    國      八十九      年      十      月      十三      日
附錄本案論罪科刑法條全文：
藥事法第八十二條第一項：製造或輸入偽藥或禁藥者，處七年以下有期徒刑，得併科
                        新臺幣十五萬元以下罰金。


司法院資訊處製作；財團法人民間司法改革基金會備份。
